【裁判字號】    91,訴,1110
【裁判日期】    920425
【裁判案由】    毒品危害防制條例
【裁判全文】
臺灣彰化地方法院刑事判決                        九十一年度訴字第一一一號
    公  訴  人  臺灣彰化地方法院檢察署檢察官
    被      告  甲○○
右列被告因違反毒品危害防制條例案件，經檢察官提起公訴（九十一年度毒偵字第二
０一八號）及移
如左：
    主      文
甲○○連續施用第一級毒品，累犯，處有期徒刑壹年。扣案之海洛因壹包（淨重零點
壹公克），沒收銷燬之；注射針筒貳支沒收。又連續施用第二級毒品，累犯，處有
期徒刑玖月。主刑部分應執行有期徒刑壹年柒月。
    事      實
一、甲○○前因違反毒品危害防制條例案件，經本院以八十八年度簡上字第八八號判
    決判處有期徒刑六月，如易科罰金以三百元折算一日確定；又因贓物及施用第二
    級毒品案件，經本院以九十年度聲字第一一六三號裁定應執行有期徒刑九月，如
    易科罰金以三百元折算一日確定，上開二刑期接續執行，於民國九十一年二月二
    日在監服刑期滿執行完畢。復因施用毒品案件，經裁定送觀察、勒戒後，認無繼
    續施用毒品之傾向，由臺灣彰化地方法院檢察署檢察官於八十七年十月二日，以
    八十七年度偵字第八八０六號為不起訴處分確定。再因施用第二級毒品案件，經
    觀察、勒戒後，認有繼續施用毒品之傾向，由本院裁定施予強制戒治一年，所涉
    刑案部分，並經本院以前揭八十八年度簡上字第八八號判決判處徒刑確定。又因
    其於停止戒治期間涉犯施用毒品案件，經本院另於八十九年九月二十八日以八十
    九年度簡上字第一三七號判決判處有期徒刑六月確定，並裁定撤銷停止戒治。詎
    甲○○仍不知悔改，復基於施用第一級毒品之概括犯意，分別於九十一年七月十
    日、同年月十三日、九十二年三月二十二日，以將海洛因置於針筒內注射之方式
    ，在彰化縣彰化市○○里○○街二０六巷三十三號五樓住處內，連續施用第一級
    毒品海洛因三次。又另基於施用第二級毒品之概括犯意，分別於九十一年七月十
    日、同年月十三日、九十二年三月二十五日或其前四日內某時，以將安非他命置
    於玻璃管內，用火燒烤吸食煙氣等方式，在上址住處及某不詳地點連續施用第二
    級毒品安非他命三次。嗣於九十一年七月十一日凌晨一時四十分許，在彰化縣彰
    化市○○路與民生路口為警查獲，並當場扣得海洛因一包（淨重零點一三公克）
    ；另於九十一年七月十六日晚間十時三十分許，在彰化縣和美鎮○○里○○路九
    十九號二樓為警查獲；又於九十二年三月二十五日下午五時五十分許，在彰化縣
    伸港鄉○○路二巷十八號為警查獲，並當場扣得其所有供施用海洛因使用之注射
    針筒二支等物。
二、案經彰化縣警察局和美分局、彰化分局報請臺灣彰化地方法院檢察署檢察官偵查
    起訴及移送本院併案審理。
    理      由
一、訊據被告甲○○對於右揭施用海洛因及九十一年七月十日、十三日施用安非他命
    等犯行固坦承不諱，惟矢口否認曾於九十二年三月二十五日或其前四日內某時施
    用安非他命。然查：被告於前揭時地獲案後，經警採其尿液送驗結果，確呈安非
    他命類或嗎啡陽性反應（施用海洛因者會在其體內代謝為嗎啡成分殘留，並經由
    尿液排出），有詮昕科技股份有限公司出具之濫用藥物尿液檢驗報告一份、彰化
    縣衛生局煙毒尿液檢驗成績書二份在卷為憑。而常人如未施用安非他命，其尿水
    應無安非他命類反應，倘有施用者，約百分之九十於九十六小時內自尿中排出，
    故推算施用期間最長可能不會超過四日，此亦經行政院衛生署藥物食品檢驗局八
    十一年二月八日以（八一）藥檢壹字第００一一五六號函闡釋甚明。是以被告如
    未於九十二年三月二十五日為警查獲日當天或其前四日內施用安非他命，所採尿
    液送驗結果當無可能呈現安非他命類陽性反應，其空言否認施用安非他命犯行，
    並無所據，要難採信。至於被告在九十二年三月二十五日採尿化驗結果，嗎啡部
    分固註記為陰性，然因被告自承之施用海洛因時間為同年月二十二日，相距採驗
    日期已有超逾七十二小時之可能，致無從由其尿液中驗得海洛因代謝物之嗎啡成
    分反應；惟被告既已明確自白，且有注射針筒二支扣案為憑，仍足以認定其該部
    分之犯罪事實，附此敘明。此外，復有海洛因一包（淨重零點一三公克）扣案可
    稽，及法務部調查局鑑定通知書一紙在卷足參。又被告前因施用毒品案件，經裁
    定送觀察、勒戒後，認無繼續施用毒品之傾向，由臺灣彰化地方法院檢察署檢察
    官於八十七年十月二日，以八十七年度偵字第八八０六號為不起訴處分確定。再
    因施用第二級毒品案件，經觀察、勒戒後，認有繼續施用毒品之傾向，由本院裁
    定施予強制戒治一年，所涉刑案部分，並經本院以前揭八十八年度簡上字第八八
    號判決判處徒刑確定。又因其於停止戒治期間涉犯施用毒品案件，經本院另於八
    十九年九月二十八日以八十九年度簡上字第一三七號判決判處有期徒刑六月確定
    ，並裁定撤銷停止戒治等情，有臺灣高等法院被告全國前案紀錄表、刑案資料查
    註紀錄表、不起訴處分書各一份、刑事判決二份附卷可按。本案事證已臻明確，
    被告犯行洵堪認定。
二、查被告甲○○三犯以上施用第一、二級毒品海洛因及安非他命，核其所為，係犯
    毒品危害防制條例第十條第一項、第二項之施用第一、二級毒品罪。被告為供自
    己施用之目的而持有上開毒品，其於施用前後持有海洛因及安非他命之低度行為
    ，應各為施用之高度行為所吸收，不另論罪。又其多次施用第一、二級毒品犯行
    ，均為時間緊接，方法相同，觸犯構成要件相同之罪名，顯係基於概括犯意反覆
    為之，各依連續犯之規定論以一罪，並均依法加重其刑。至其所犯上開二罪間，
    犯意各別，行為互殊，應予分論併罰。查被告前因違反毒品危害防制條例案件，
    經本院以八十八年度簡上字第八八號判決判處有期徒刑六月，如易科罰金以三百
    元折算一日確定；又因贓物及施用第二級毒品案件，經本院以九十年度聲字第一
    一六三號裁定應執行有期徒刑九月，如易科罰金以三百元折算一日確定，上開二
    刑期接續執行，於九十一年二月二日在監服刑期滿執行完畢，有卷附臺灣高等法
    院被告全國前案紀錄表、刑案資料查註紀錄表足參，其受有期徒刑之執行完畢，
    五年內再犯本件有期徒刑以上之罪，為累犯，均應依法遞加其刑。另被告除九十
    一年七月十三日施用海洛因及安非他命以外之其他犯罪行為，雖未及由檢察官於
    起訴書中詳加載明，然此因與前揭業經記明公訴意旨之施用第一、二級毒品犯行
    各有連續犯之裁判上一罪關係，為起訴效力所及，基於審判不可分原則，本院自
    應併予審理，附此敘明。爰審酌被告已因施用毒品案件，歷經觀察、勒戒、強制
    戒治並判處徒刑，卻未能知所收斂而遠離毒害，猶一再趁隙施用海洛因及安非他
    命，並於員警多次查獲後復繼續施用毒品不輟，主觀違法意識自非輕微，應有從
    重量處刑罰促其矯正教化之必要；並念及被告於本院審理期間尚能大致坦承犯行
    ，態度非無足取，及其犯罪目的、手段、具有高職畢業學歷之智識程度等一切情
    狀，分別量處如主文所示之刑，並定其應執行之刑，以示懲儆。
三、扣案之海洛因一包（淨重零點一三公克）為毒品危害防制條例第二條第二項第一
    款所稱之第一級毒品，應依同條例第十八條第一項前段之規定，沒收銷燬之。另
    扣案之注射針筒二支，係供被告施用海洛因犯罪使用之物，並據被告於警詢中供
    承為其所有，應依刑法第三十八條第一項第二款之規定，宣告沒收。
據上論斷，應依刑事訴訟法第二百九十九條第一項前段，毒品危害防制條例第十條第
一項、第二項、第十八條第一項前段，刑法第十一條前段、第五十六條、第四十七條
、第五十一條第五款、第三十八條第一項第二款，判決如主文。
本案經檢察官賴志盛到庭執行職務。
中    華    民    國    九十二      年      四      月      二十五      日
                                臺灣彰化地方法院刑事第三庭
                                    法      官  高  文  崇
右正本證明與原本無異。
如不服本判決，應於判決送達後十日內向本院提出上訴狀( 須附繕本 )。
                                    法院書記官  謝  志  鑫
中    華    民    國    九十二      年      四      月      二十九      日
毒品危害防制條例第十條：
施用第一級毒品者，處六月以上五年以下有期徒刑。
施用第二級毒品者，處三年以下有期徒刑。


司法院資訊處製作；財團法人民間司法改革基金會備份。
